```{r, include=FALSE}
## Fragen und ihre Kategorien
Fragen <- rbind(
  c("Was soll das Ziel von Schule und Unterricht sein?",
    "Erziehungswissenschaft", "normative"),
  c("Was sind wirklich gesellschaftliche relevante Unterrichtsinhalte?",
    "Erziehungswissenschaft", "normative"),
  c("Wie lege ich fest, was in den »Lehrplan« kommt?",
    "Erziehungswissenschaft", "normative"),
  c("Wie wichtig ist Rechtschreibung noch?",
    "Erziehungswissenschaft", "normative"),
  c("Ist Demokratiebildung nicht das allerwichtigste?",
    "Erziehungswissenschaft", "normative"),
  c("Was soll Schule in Zeiten von KI leisten?",
    "Erziehungswissenschaft", "normative"),
  c("Wie kann ich Interesse bei Schüler:innen entstehen lassen?",
    "Psychologie", "explanative"),
  c("Sollte ich Feedback zur Aufgabe oder zur Person geben?",
    "Psychologie", "explanative"),
  c("Was könnten paradoxe Effekte von Lob & Tadel auf die Motivation sein?",
    "Psychologie", "explorative"),
  c("Gibt es auditive und visuelle Lernende?",
    "Psychologie", "explanative"),
  c("Sind Animationen lernwirksam?",
    "Psychologie", "explanative"),
  c("In welchen Lernsituationen sollte man anatomische Abbildungen in Biologiebüchern realistisch bzw. schematisch abbilden?",
    "Psychologie", "explorative"),
  #c("Sind Experimente im Physikunterricht lernwirksam?",
  #  "Psychologie", "explanative"),
  c("Wie stark ist die herkunftsbezogene Bildungsungleichheit?",
    "Soziologie", "deskriptive"),
  c("Wie stark ähneln sich berufliche Interessen in Familien?",
    "Soziologie", "deskriptive"),
  c("Welche Elternteile sind wie stark in die Schulbegleitung involviert?",
    "Soziologie", "deskriptive"),
  c("Was sind mögliche Erklärungen für die stärkere Ähnlichkeit der Berufe von Müttern und Töchtern im Vergleich zu Vätern und Töchtern?",
    "Soziologie", "explorative")
)
Fragen <- cbind(Fragen, "", "")

## Fragen Kategorienausprägungen
Disziplinen <- c("Erziehungswissenschaft", "Psychologie", "Soziologie")
Erkenntnisinteressen <- c("explanative", "explorative", "deskriptive", "normative")

## Binary coding of features
match_mchoice <- function(true, options) {
  x <- match(true, options)
  sapply(x, function(i) paste(append(rep(0, length(options) - 1), 1, after = i - 1), collapse = ""))
}

Fragen[, 5] <- match_mchoice(Fragen[,2], Disziplinen)
Fragen[, 4] <- match_mchoice(Fragen[,3], Erkenntnisinteressen)

## Casually selecting two Fragen
Fragen <- Fragen[sample(1:nrow(Fragen), 2), ]

## Possible answers and correct solution
ans <- rep(c(Erkenntnisinteressen, Disziplinen), 2)
sol <- paste(t(Fragen[, 4:5]), collapse = "|")
```

Question
========
Welches Erkenntnisinteresse und welche Disziplin kann der folgenden Frage zugeordnet werden? 

> "*`r Fragen[1,1]`*" stellt eine ##ANSWER1## Frage aus der ##ANSWER2## dar.  

<!-- > "*`r Fragen[2,1]`*" stellt eine ##ANSWER3## Frage aus der ##ANSWER4## dar. --> 

```{r, echo=FALSE, results="asis"}
answerlist(ans[1:7], markup = "markdown")
```

Solution
========
Bitte beachten Sie:

> Diese Zuordnungen sind nicht immer ganz eindeutig und teilweise vielleicht sogar umstritten. Dennoch können die Kategorien Ihnen sicher als Orientierungshilfe im Dschungel der Bildungswissenschaften dienen.

Meta-information
================
exname: FoFragen Disziplin und Erkenntnisinteresse zuordnen
extype: cloze
exclozetype: schoice|schoice
exsolution: `r str_sub(sol, 1, 8)`
